【裁判字號】    91,上易,3323
【裁判日期】    920610
【裁判案由】    違反保護令
【裁判全文】
臺灣高等法院刑事判決                          九十一年度上易字第三三二三號
    上  訴  人    臺灣新竹地方法院檢察署檢察官
    被      告    乙○○
右上訴人因被告違反保護令案件，不服臺灣新竹地方法院九十一年度易字第七一八號
，中華民國九十一年十一月八日第一審判決（起訴案號：臺灣新竹地方法院檢察署九
十一年度偵字第五一三七號），提起上訴，本院判決如左：
    主  文
原判決撤銷，發回臺灣新竹地方法院。
    理  由
一、公訴意旨以：乙○○有多次違反家庭暴力防治法前科，最近一次經臺灣新竹地方
    法院判處有期徒刑四月確定，於民國（下同）九十年二月五日執行完畢。因乙○
    ○酒後經常在家中吵鬧，對家人施以家庭暴力行為，乙○○之胞兄甲○○乃向臺
    灣新竹地方法院聲請保護令，經臺灣新竹地方法院於九十一年五月三十一日，以
    九十一年度暫家護字第一五七號核發民事暫時保護令，命乙○○不得直接或間接
    對於甲○○等人為騷擾、通話或通信之行為。詎乙○○收受保護令後，竟於九十
    一年九月一日下午四時許，前往新竹市○○區○○街一九八巷三一弄二九號甲○
    ○住處，騷擾甲○○，並與甲○○發生爭吵。經甲○○報警當場逮捕乙○○，因
    認被告乙○○涉有家庭暴力防治法第五十條第二款之違反保護令罪嫌。
二、原審法院以：被告於九十一年六月十四日，因前往上開甲○○住處，騷擾甲○○
    ，業經臺灣新竹地方法院檢察署檢察官以九十一年度偵字第三四二三號提起公訴
    ，並於九十一年九月十六日以九十一年度易字第七０六號案繫屬於原審法院，而
    本案被告乙○○被訴違反保護令之犯行，與前開起訴之違反保護令犯行，時間緊
    接，罪名及構成要件相同，顯係基於概括之犯意而為，為連續犯，屬裁判上一罪
    ，應為前案起訴效力所及，公訴人就同一案件，重行起訴，並於九十一年九月十
    九日始繫屬原審法院，爰依刑事訴訟法第三百零三條第二款及第三百零七條之規
    定，不經言詞辯論，逕為諭知不受理之判決。
三、經查，被告因不滿胞兄甲○○向原審法院民事庭聲請保護令，於九十一年六月十
    四日酒後前往上開甲○○之住處，辱罵三字經，並揚言殺害甲○○之違反保護令
    犯行，經臺灣新竹地方法院檢察署檢察官以九十一年度偵字第三四二三號提起公
    訴，刻由原審法院以九十一年度易字第七０六號案繫屬中；而本案被告則係於九
    十一年九月一日，酒後前往甲○○住處質問詐取父親財物之事，除辱罵三字經外
    ，並將屋內之電風扇及掛衣架等物打翻。被告前後二次違反保護令之行為，雖均
    於酒後為之，且時間相距僅二個半月，惟其理由互殊，所用手段亦不盡相同，被
    告於本院審理時復辯稱每次均係與甲○○發生爭吵後，始有違反保護令之行為云
    云（本院九十二年五月二十七日審判筆錄），堪認被告應係酒後亂性，臨時起意
    而為。乃原審遽論以連續犯，而諭知不受理之判決，尚有違誤。檢察官上訴意旨
    指摘及此，為有理由，應由本院將原判決撤銷，發回原審法院另為適法之裁判。
四、本案既經發回原審法院，臺灣新竹地方法院檢察署以九十二年度偵字第一二四０
    號移送併辦被告違反保護令部分，即無從予以審酌，應退由檢察官另行偵辦，附
    此敘明。
據上論斷，應依刑事訴訟法第三百六十九條第一項但書，判決如主文。
本案經檢察官李良忠到庭執行職務
中    華    民    國      九十二      年      六      月        十      日
                              臺灣高等法院刑事第六庭
                                  審判長法  官  陳  春  秋
                                        法  官  洪  英  花
                                        法  官  王  麗  莉
右正本證明與原本無異。
不得上訴。
                                        書記官  蘇  秋  
中    華    民    國      九十二      年      六      月        十      日


司法院資訊處製作；財團法人民間司法改革基金會備份。
